# 关于预付账款与在途物资

提问人：雪落星空 时间：2019-04-04 13:34:29
甲公司向乙公司采购一批商品，截止 2018 年 12 月 31 日，甲公司已完成付款并收到了乙公司提前开具的发票。乙公司尚未发货，甲公司核算该事项应该放在在途物资还是预付账款？

回答人：chenyiwei
从会计角度，在途物资一般是指尚未运抵本企业控制下的地点，但按合同约定，本企业已经享有或承担其所有权上的主要风险和报酬的货物。
应依据合同约定合理确定商品所有权上主要风险和报酬转移和承接的时间点，此前作为预付账款，此后直到验收入库前作为在途物资。理论上，这个时点应与销售方确认收入的时点是一致的。